臺灣新北地方法院刑事裁定　　　　　　 110年度聲字第3417號
聲　請　人　
即　被　告　王冠忠




上列聲請人即被告因違反毒品危害防制條例案件，不服本院於民
國110年7月15日所為之第一審判決（110年度簡字第2044號)，於
逾上訴期間後聲請回復原狀並補行上訴，本院裁定如下：
    主  文
聲請及上訴均駁回。
    理  由
一、聲請意旨略以：聲請人即被告王冠忠原擬於法定期間內上訴
    ，未料沒有收到裁決書，經詢問大樓警衛，才得知是家人退
    件，故希望能回復原狀並上訴，為此依刑事訴訟法第68條規
    定，聲請回復原狀等語。
二、按非因過失，遲誤上訴、抗告或聲請再審之期間，或聲請撤
    銷或變更審判長、受命推事、受託推事裁定或檢察官命令之
    期間者，於其原因消滅後5日內，得聲請回復原狀；因遲誤
    上訴或抗告或聲請再審期間而聲請回復原狀者，應以書狀向
    原審法院為之；非因過失遲誤期間之原因及其消滅時期，應
    於書狀內釋明之；聲請回復原狀，應同時補行期間內應為之
    訴訟行為；又回復原狀之聲請，由受聲請之法院與補行之訴
    訟行為合併裁判之，刑事訴訟法第67條第1項、第68條第1項
    前段、第2項、第3項、第69條第1項前段定有明文。再按聲
    請回復原狀，依法本以當事人非因過失不能遵守期限者為限
    ，所謂非因過失，係指逾期之緣由非可歸責於當事人而言，
    若其不能遵守期限由於自誤，即不能謂非過失（最高法院
    103年度台抗字第876號裁定意旨參照）。又刑事訴訟關於文
    書之送達，除刑事訴訟法第六章有特別規定外，準用民事訴
    訟法之規定，刑事訴訟法第62條亦定有明文。而民事訴訟法
    第137條第1項規定，送達於住居所、事務所或營業所不獲會
    晤應受送達人者，得將文書付與有辨別事理能力之同居人或
    受僱人。此外，上訴期間為20日，自送達判決後起算，而應
    於法定期間內為訴訟行為之人，其住所、居所或事務所不在
    法院所在地者，計算該期間時，應扣除其在途之期間，刑事
    訴訟法第349條前段、第66條第1項亦有明文規定。
三、經查，聲請人因本案違反毒品危害防制條例案件，依本院查
    址結果及聲請人於警詢、偵查中所陳明者，其住、居所分別
    為「桃園市○○區○○路0段000號5樓」（下稱被告住所）
    及「桃園市○○區○○路0000巷00弄0號5樓」（下稱被告居
    所）等情，有聲請人個人戶籍資料查詢結果及聲請人警詢、
    偵訊筆錄在卷可稽。嗣本案經本院於民國110年7月15日以
    110年度簡字第2044號判處有期徒刑2月、2月，如易科罰金
    ，均以新臺幣（下同）1,000元折算1日，應執行有期徒刑3
    月，如易科罰金，以1,000元折算1日，有上開刑事判決正本
    在卷足憑。被告雖主張本件判決書遭家人退件，惟遭退件之
    地址為被告居所，有本院送達證書所附公文封在卷可憑，而
    本件判決正本，除送達被告居所外，亦經送達被告住所，因
    未獲會晤本人，業將本件判決正本於110年7月26日交付與有
    辨別事理能力之被告之受僱人，且當時被告並無在監所等情
    ，有本院送達證書、臺灣高等法院在監在押全國紀錄表在卷
    可證。依前揭送達之規定，本件判決正本自送達被告住所時
    即110年7月26日起即生合法送達之效力，並於110年7月27日
    起算上訴期間，是被告至遲應於110年8月18日向本院提出上
    訴狀（即上訴期間20日，加計在途期間3日）。被告遲於110
    年10月22日始提起上訴並聲請回復原狀，有其提出之刑事聲
    請回復原狀狀所蓋本院收狀戳章之收狀日期可憑，其上訴顯
    已逾期而不符法定程式，且無從補正，其已受合法送達卻遲
    誤上訴期間，自屬可歸責於被告之事由所致。被告回復原狀
    之聲請，於法不合，為無理由，應予駁回；其補行之上訴亦
    失所附麗，應認其已逾法定上訴期間，不合法律上之程式，
    應併予駁回。
四、依刑事訴訟法第69條第1項前段、第362條前段，裁定如主文
    。
中    華    民    國   110    年    11    月    5     日
                  刑事第二十七庭  法  官  莊婷羽
以上正本證明與原本無異
如不服本裁定應於送達後5日內向本院提出抗告狀
                                  書記官  張家瑋
中    華    民    國   110    年    11    月    9     日